【裁判字號】    97,上易,1784
【裁判日期】    970916
【裁判案由】    違反保護令
【裁判全文】
臺灣高等法院刑事判決                97年度上易字第1784號
上  訴  人  臺灣士林地方法院檢察署檢察官
被      告  王明圍
上列上訴人因被告違反保護令案件，不服臺灣士林地方法院九十
七年度易字第八三三號，中華民國九十七年五月三十日第一審判
決（起訴案號：臺灣士林地方法院檢察署九十七年度偵字第四七
九五號），提起上訴，本院判決如下：
    主  文
上訴駁回。
    事  實
一、王明圍與王依凡係父女關係，二人間具有家庭暴力防治法第
    三條第三款之家庭成員關係。因王明圍前於民國九十六年八
    月五日凌晨三時許，涉嫌對王依凡為辱罵、毆打等家庭暴力
    行為，經王依凡向臺灣士林地方法院家事法庭（起訴書誤載
    為臺灣臺北地方法院）聲請保護令，經該院於九十六年十月
    十五日核發九十六年度家護字第四一一號通常保護令，裁定
    命「王明圍不得對王依凡實施身體上或精神上不法侵害之行
    為，亦不得對於王依凡為騷擾之聯絡行為」，該通常保護令
    之有效期間為十個月，並於九十六年十月二十二日寄存送達
    予王明圍。嗣王明圍於九十六年十一月十七日因毆打王依凡
    而違反保護令，經臺灣士林地方法院檢察署檢察官以九十六
    年度偵字第一四五六九號提起公訴，由臺灣士林地方法院以
    九十七年度士簡字第四七號判處拘役四十日（違反保護令）
    、二十日（傷害），應執行拘役五十九日，仍不知警惕。王
    明圍明知上開通常保護令之內容，竟於保護令有效期間內之
    九十七年三月五日晚上十一時二十分許，進入其位於臺北縣
    汐止市○○○路一五四號二樓居所之門口時，見王依凡與其
    母方雅青正欲外出，心生不滿，出言以「王八蛋」等不堪言
    詞辱罵王依凡，為騷擾之行為；並與王依凡發生拉扯推擠，
    使王依凡撞及上址大門門把，因而受有左手腕瘀青傷害之家
    庭暴力行為（所涉公然侮辱、傷害部分均未據告訴），以此
    方式違反前開禁止實施身體和精神上不法侵害行為，和不得
    對於被害人為騷擾行為之通常保護令之規定。
二、案經被害人王依凡訴由臺北縣政府警察局汐止分局報告臺灣
    士林地方法院檢察署檢察官偵查起訴。
    理  由
壹、程序方面：
    按被告以外之人於審判外之言詞或書面陳述，除法律有規定
    者外，不得作為證據；又被告以外之人於審判外之陳述，雖
    不符合同法第一百五十九條之一至第一百五十九條之四之規
    定，但經當事人於審判程序同意作為證據，法院審酌該言詞
    陳述或書面陳述作成時之情況，認為適當者，亦得為證據。
    當事人、代理人或辯護人於法院調查證據時，知有第一百五
    十九條第一項不得為證據之情形，而未於言詞辯論終結前聲
    明異議者，視為有前項之同意，刑事訴訟法第一百五十九條
    第一項及第一百五十九條之五分別定有明文。經查，本判決
    下列所引用之各該被告以外之人於審判外之陳述（包含書面
    陳述），固屬傳聞證據，但檢察官及被告於本院準備程序及
    審判期日中，均明示同意此部分之證據有證據能力（見本院
    卷第三十頁反面、第四十二頁反面），且迄至言詞辯論終結
    前亦未撤回前開同意，本院審酌上開證據資料製作時之情況
    ，尚無違法不當及證明力明顯過低之瑕疵，亦認以之作為證
    據應屬適當，故揆諸前開規定，爰依刑事訴訟法第一百五十
    九條之五規定，認前揭證據資料均有證據能力，合先敘明。
貳、實體方面：
一、訊據被告王明圍對於上揭違反民事通常保護令之犯罪事實，
    於原審及本院審理中均坦承不諱，核與告訴人王依凡於警詢
    時指訴及證人方雅青於警詢時證述之情節大致相符，並有臺
    灣士林地方法院九十六年度家護字第四一一號民事通常保護
    令、送達回證在卷可稽（見偵字第四七九五卷第七、九、十
    頁，原審卷第十九、二十頁），足認被告自白與事實相符，
    堪予採信。本案事證明確，被告違反保護令之犯行洵堪認定
    ，應予依法論科。
二、查被告違反法院依家庭暴力防治法第十四條第一項規定所核
    發，命「王明圍不得對王依凡實施身體上或精神上不法侵害
    之行為，亦不得對於王依凡為騷擾之聯絡行為」之通常保護
    令，對被害人王依凡為家庭暴力及騷擾之行為，所為係犯家
    庭暴力防治法第六十一條第一款、第二款之違反保護令罪。
    被告雖係違反上開保護令裁定所禁止之二款行為，然法院依
    家庭暴力防治法第十四條規定核發通常保護令者，該保護令
    內之數款規定，僅分別為不同之違反保護令行為態樣，是被
    告係以一犯意為一違反保護令之行為，縱違反數款不同之規
    定，仍屬單純一罪，應以一違反保護令罪論處。
三、原審調查後，認被告王明圍犯行明確，依家庭暴力防治法第
    六十一條第一款、第二款，刑法第十一條前段、第四十一條
    第一項前段等規定，並審酌被告曾有違反保護令之前科，竟
    仍無視上開保護令之存在，再次違反保護令，兼衡其犯罪之
    動機、目的、手段，對被害人王依凡所生之危害及犯罪後坦
    承犯行之態度等一切情狀，量處有期徒刑三月，並諭知易科
    罰金之折算標準，認事用法並無違誤，量刑亦屬妥適。檢察
    官循告訴人之請求提起上訴，認應量處被告王明圍有期徒刑
    七月以上，指摘原判決不當云云，惟原審於判決中已詳細說
    明適用刑法第五十七條各款量刑之依據，並無失出之處，核
    無違誤；而被告固有違反保護令之前案紀錄，然本案係肇因
    於告訴人深夜外出所衍生之父女管教問題，雖被告之觀念、
    態度可議，尚有改進之處，但本院認上開所處之刑度，已足
    資警惕被告，促其反省。公訴人上訴指摘原審量刑不當，本
    院審酌上開事由，認其上訴並無理由，應駁回之。
據上論斷，應依刑事訴訟法第三百六十八條判決如主文。
本案經檢察官羅建勛到庭執行職務。
中    華    民    國    97    年    9     月    16    日
                  刑事第四庭  審判長法  官  陳筱珮
                                    法  官  陳玉雲
                                    法  官  鄭水銓
以上正本證明與原本無異。
本判決不得上訴。
                                    書記官  劉貞達
中    華    民    國    97    年    9     月    16    日
附錄本案論罪科刑法條全文－－
家庭暴力防治法第六十一條：
違反法院依第十四條第一項、第十六條第三項所為之下列裁定者
，為本法所稱違反保護令罪，處三年以下有期徒刑、拘役或科或
併科新臺幣十萬元以下罰金：
一、禁止實施家庭暴力。
二、禁止騷擾、接觸、跟蹤、通話、通信或其他非必要之聯絡行
    為。
三、遷出住居所。
四、遠離住居所、工作場所、學校或其他特定場所。
五、完成加害人處遇計畫。

司法院資訊處製作；財團法人民間司法改革基金會備份。
